【裁判字號】    98,交易,196
【裁判日期】    980903
【裁判案由】    恐嚇取財等
【裁判全文】
臺灣桃園地方法院刑事判決             98年度交易字第196號
公  訴  人  臺灣桃園地方法院檢察署檢察官
被      告  丙○○
上列被告因恐嚇取財等案件，經檢察官提起公訴（98年度偵字第
15200 號），本院於準備程序進行中，被告就被訴之事實為有罪
之陳述，經告知被告簡式審判程序之旨，並聽取當事人之意見後
，裁定進行簡式審判程序，判決如下：
    主  文
丙○○竊盜，累犯，處有期徒刑月，如易科罰金，以新臺幣壹
仟元折算壹日；又服用酒類，不能安全駕駛動力交通工具而駕駛
，累犯，處有期徒刑肆月，如易科罰金，以新台幣壹千元折算壹
日；又意圖為自己不法之所有，以恐嚇使人將本人之物交付，累
犯，處有期徒刑柒月，扣案手電筒型電擊棒壹支沒收之。應執行
有期徒刑壹年，扣案手電筒型電擊棒壹支沒收之。
    犯罪事實
一、丙○○前因違反毒品危害防制條例案件，經本院於97年7 月
    31日以97年度訴緝字第15號分別判處有期徒刑8 月及6 月，
    並減為4 月及3 月，並定應執行刑6 月確定；復因違反毒品
    危害防制條例案件，再經本院於97年3 月24日以96年度審訴
    字第1363號分別判處有期徒刑7 月及6 月又15日，並定應執
    行刑1 年1 月確定，上開4 罪經本院於97年8 月18日以97年
    度聲字第2214號裁定定應執行行1 年5 月確定，甫於98年6
    月10日徒刑執畢出監，猶不知悔改。於98年7 月10日晚間，
    在桃園縣中壢市○○路215 巷15號5 樓之1 居所（起訴書誤
    載為桃園縣中壢市○○路「世紀廣場商圈」）與友人飲酒後
    ，於同日晚間9 時30分許，在桃園縣中壢市○○○街119 號
    前，見甲○○所有，車牌號碼為FG7-085 號重型機車停放該
    處且鑰匙插放在鑰匙孔上，竟本於為自己不法所有意圖及竊
    盜犯意，使用該鑰匙竊取上開機車得手。又明知服用酒類，
    不能安全駕駛動力交通工具，在已達不能安全駕駛動力交通
    工具狀態下，仍於同日晚間9 時30分許至9 時58分許間某時
    ，騎乘上開竊得之機車前往桃園縣中壢市○○路215 巷15號
    5 樓之1 胞姐住處，於同日晚間9 時58分許，見乙○○獨自
    1 人搭乘電梯有機可乘，遂本於為自己不法所有意圖及恐嚇
    取財之犯意，在乙○○面前亮出手電筒型電擊棒並按下開關
    ，以此方式恐嚇使乙○○交付新台幣（下同）400 元得手後
    ，再騎乘上開竊得之機車離去。於同日晚間10時50分許，途
    經桃園縣中壢市○○路○ 段417 號前，撞擊停放在該處張柏
    森所有，車牌號碼為4881-TQ 號自用小客車後人車倒地受傷
    送醫，經警到場處理且抽血檢測後，測得其血液中所含酒精
    成分高達106.57mg/dl （換算呼氣酒精濃度為0.53mg/l），
    始悉上情。
二、案經桃園縣政府警察局中壢分局報請臺灣桃園地方法院檢察
    署檢察官偵查起訴。
    理  由
壹、程序部分：
一、按除被告所犯為死刑、無期徒刑、最輕本刑為三年以上有期
    徒刑之罪或高等法院管轄第一審案件者外，於第一次審判期
    日前之準備程序進行中，被告先就被訴事實為有罪之陳述時
    ，審判長得告知被告簡式審判程序之旨，並聽取當事人、代
    理人、辯護人及輔佐人之意見後，裁定進行簡式審判程序，
    刑事訴訟法第273 條之1 第1 項定有明文。經核，本件被告
    吳福隆所犯係死刑、無期徒刑、最輕本刑為三年以上有期徒
    刑以外之罪，其於準備程序中就被訴事實為有罪之陳述，經
    法官告知簡式審判程序之旨，並聽取公訴人、被告之意見後
    ，本院爰依首揭規定，合議裁定由受命法官獨任進行簡式審
    判程序，合先敘明。
二、按被告以外之人於審判外之陳述，雖不符同法第159 條之1
    至之4 之規定，而經當事人於審判程序同意作為證據，法院
    審酌該言詞陳述或書面陳述作成時之情況，認為適當者，亦
    得為證據，刑事訴訟法第159 條之5 第1 項定有明文。查本
    件被告及檢察官於審判程序中就下述證據資料屬傳聞證據，
    且不符刑事訴訟法第159 條之1 至之4 之規定者，均同意作
    為證據，而本院審酌各該證據資料作成時之一切客觀情況，
    認為適當，故得為證據。
貳、認定犯罪事實之證據及理由：
一、訊據被告丙○○對於上揭犯罪事實均坦承不諱，核與證人即
    被害人甲○○於警詢、乙○○迭於警詢及偵訊中指訴相符，
    另有證人即恐嚇行為現場目擊者楊清榮於警詢中證述綦詳，
    復有刑法第一百八十五條之三案件測試觀察紀錄表1 份（參
    見臺灣桃園地方法院檢察署98年度偵字第15200 號卷第36
    頁）、天晟醫院生化檢驗報告單1 紙（參見上揭偵卷第37頁
    ）、桃園縣政府警察局汽機車駕駛人酒後駕車生理協調平衡
    檢測記錄卡1 份（參見上揭偵卷第38頁）、車號為FG7-085
    號重型機車行照1 份（參見上揭偵卷第42頁）、桃園縣中壢
    市○○路215 巷15號監視錄影器翻拍照片3幀 （參見上揭偵
    卷第44-45 頁）、桃園縣中壢市○○路○ 段417 號案發現場
    照片10幀（參見上揭偵卷第46-50 頁）附卷可稽，足證被告
    於本院審理中出於任意性之自白與事實相符，從而本件事證
    明確，被告犯行已堪認定。
二、核被告所為，係犯刑法第320 條第1 項竊盜罪、同法第185
    條之3 服用酒類不能安全駕駛動力交通工具而駕駛罪、同法
    第346 條第1 項之恐嚇取財罪。其所犯3 罪之間，犯意各別
    ，行為互殊，應予分論併罰。被告前因違反毒品危害防制條
    例案件，經本院於97年7 月31日以97年度訴緝字第15號分別
    判處有期徒刑8 月及6 月，並減為4 月及3 月，並定應執行
    刑6 月確定；復因違反毒品危害防制條例案件，再經本院於
    97年3 月24日以96年度審訴字第1363號分別判處有期徒刑7
    月及6 月又15日，並定應執行刑1 年1 月確定，上開4 罪經
    本院於97年8 月18日以97年度聲字第2214號裁定定應執行行
    1 年5 月確定，甫於98年6 月10日徒刑執畢出監，此有臺灣
    高等法院被告前案紀錄表1 份在卷可按，其於5 年以內故意
    再犯本件最重本刑為有期徒刑以上之罪，為累犯，應依刑法
    第47 條 第1 項之規定加重其刑。爰審酌被告素行非佳，竟
    不知悔改，循正途賺取所需，其犯罪之動機、目的，所得財
    物之價值，及其犯後坦承犯行之態度等一切情狀，分別量處
    如主文所示之刑，就竊盜罪及服用酒類不能安全駕駛動力交
    通工具而駕駛罪部分，諭知易科罰金之折算標準，及定其應
    執行之刑，以資懲儆。扣案之手電筒型電擊棒1 支係供犯罪
    所用之物，且為被告所有，業據被告供明在卷可按（參見上
    揭偵卷第67頁），爰依刑法第38條第1 項第2 款併予宣告沒
    收。
據上論斷，應依刑事訴訟法第273 條之1 第1 項、第299 條第1
項前段，刑法第320 條第1 項、第185 條之3 、第346 條第1 項
、第47條第1 項、第51條第5 款、第38條第1 項第2 款，刑法施
行法第1 條之1 第1 項、第2 項前段，判決如主文。
本案經檢察官柯博齡到庭執行職務。
中    華    民    國    98    年    9     月    3     日
                  刑事第五庭  法  官     江春瑩
以上正本證明與原本無異。
如不服本判決應於收受判決後10日內向本院提出上訴書狀，並應
敘述具體理由。其未敘述上訴理由者，應於上訴期間屆滿後20日
內向本院補提理由書 (均須按他造當事人之人數附繕本)「 切勿
逕送上級法院」。
                              書記官     羅婉榕
中    華    民    國    98    年    9     月    4     日
附錄本件論罪科刑法條全文
中華民國刑法第320 條（普通竊盜罪、竊佔罪）
意圖為自己或第三人不法之所有，而竊取他人之動產者，為竊盜
罪，處5 年以下有期徒刑、拘役或5 百元以下罰金。
意圖為自己或第三人不法之利益，而竊佔他人之不動產者，依前
項之規定處斷。
前二項之未遂犯罰之。
中華民國刑法第185條之3
服用毒品、麻醉藥品、酒類或其他相類之物，不能安全駕駛動力
交通工具而駕駛者，處1 年以下有期徒刑、拘役或科或併科15萬
元以下罰金。
中華民國刑法第346 條（單純恐嚇罪）
意圖為自己或第三人不法之所有，以恐嚇使人將本人或第三人之
物交付者，處6 月以上5 年以下有期徒刑，得併科1 千元以下罰
金。
以前項方法得財產上不法之利益，或使第三人得之者，亦同。
前二項之未遂犯罰之。


司法院資訊處製作；財團法人民間司法改革基金會備份。
